Config:
  hfst:
    Gen: ../../../src/generator-gt-norm.hfst
    Morph: ../../../src/analyser-gt-norm.hfst
  xerox:
    Gen: ../../../src/generator-gt-norm.xfst
    Morph: ../../../src/analyser-gt-norm.xfst
    App: lookup

Tests:

  Verb - sg̲alad - ENGLISH : # CLASS_AD_STEM_1

     sg̲alad+V+Sg+Impv: sg̲alad
     sg̲alad+V+Interr+Simp+Pres: sg̲alad
     sg̲alad+V+Interr+Past: sg̲aladáa
     sg̲alad+V+Indir+Past: sg̲aladáan
     sg̲alad+V+Rel: sg̲alads
     sg̲alad+V+Rel+Evid: sg̲aladáas
     sg̲alad+V+Past+NonFact: sg̲aladáa.ang
     sg̲alad+V+Interr+Fut+Long: sg̲aladäsáa
     sg̲alad+V+Interr+Fut+Short: sg̲aladäs
     sg̲alad+V+Simp+Fut: sg̲aladäsáang
     sg̲alad+V+Imm+Fut: sg̲aladäsga
     sg̲alad+V+Rel+Fut: sg̲aladäsáas
     sg̲alad+V+Fut+NonFact: sg̲aladäsáa.ang
     sg̲alad+V+Bias+Imm+Pres: sg̲aladʼúuj
     sg̲alad+V+Bias+Simp+Pres: sg̲aladʼúujang
     sg̲alad+V+Res: sg̲aladäsáaʼuujang
     sg̲alad+V+Bias+Interr+Pres: sg̲aladʼus
     sg̲alad+V+Bias+Interr+Past: sg̲aladʼujáa
     sg̲alad+V+Bias+Interr+Past+Hab: sg̲aladʼáujaangaa
     sg̲alad+V+Bias+Interr+Fut: sg̲aladäsáaʼus
     sg̲alad+V+Cert+Fut: sg̲aladäsáaʼahlans
     sg̲alad+V+Fut+Rflx+Interr: sg̲aladäséehl
     sg̲alad+V+Pl+Impv: sg̲aladʼúu
     sg̲alad+V+3pl+Imm+Pres: sg̲aladʼwáa
     sg̲alad+V+3pl+Interr+Simp+Pres: sg̲aladʼwáa
     sg̲alad+V+3pl+Simp+Pres: sg̲aladʼwáang
     sg̲alad+V+3pl+Dir+Past: sg̲aladʼwägán
     sg̲alad+V+3pl+Interr+Past: sg̲aladʼáawaa
     sg̲alad+V+3pl+Indir+Past: sg̲aladʼáawaan
     sg̲alad+V+3pl+Rel: sg̲aladʼwáas
     sg̲alad+V+3pl+Rel+Evid: sg̲aladʼáawaas
     sg̲alad+V+3pl+NonFact: sg̲aladʼwáa.ang
     sg̲alad+V+3pl+Past+NonFact: sg̲aladʼáawaa.ang
     sg̲alad+V+3pl+Dir+Past+Hab: sg̲aladʼwägíinii
     sg̲alad+V+3pl+Interr+Past+Hab: sg̲aladʼwägáangaa
     sg̲alad+V+3pl+Indir+Past+Hab: sg̲aladʼwägáangaan
     sg̲alad+V+3pl+Interr+Fut+Long: sg̲aladʼwáaäsaa
     sg̲alad+V+3pl+Interr+Fut+Short: sg̲aladʼwáaäs
     sg̲alad+V+3pl+Simp+Fut: sg̲aladʼwáaäsaang
     sg̲alad+V+3pl+Imm+Fut: sg̲aladʼwáaäsga
     sg̲alad+V+3pl+Rel+Fut: sg̲aladʼwáaäsaas
     sg̲alad+V+3pl+Fut+NonFact: sg̲aladʼwáaäsaa.ang
     sg̲alad+V+3pl+Interr+Near+Fut: sg̲aladʼwáa.ang k̲asaʼáa
     sg̲alad+V+3pl+Near+Fut: sg̲aladʼwáa.ang k̲asaʼáang
     sg̲alad+V+3pl+Interr+VNear+Fut: sg̲aladʼwáa.ang k̲asaasdláa
     sg̲alad+V+3pl+VNear+Fut: sg̲aladʼwáa.ang k̲asaasdláang
     sg̲alad+V+3pl+Bias+Imm+Pres: sg̲aladʼwáaʼuuj
     sg̲alad+V+3pl+Bias+Simp+Pres: sg̲aladʼwáaʼuujang
     sg̲alad+V+3pl+Res: sg̲aladʼwáaäsaaʼuujang
     sg̲alad+V+3pl+Bias+Interr+Pres: sg̲aladʼwáaʼus
     sg̲alad+V+3pl+Bias+Interr+Past: sg̲aladʼwáaʼujaa
     sg̲alad+V+3pl+Bias+Interr+Past+Hab: sg̲aladʼwáaʼuujaangaa
     sg̲alad+V+3pl+Bias+Interr+Fut: sg̲aladʼwáaäsaaʼus
     sg̲alad+V+3pl+Cert+Pres: sg̲aladʼwáaʼahlanggang
     sg̲alad+V+3pl+Cert+Past: sg̲aladʼwáaʼahlanggan
     sg̲alad+V+3pl+Cert+Past+Hab: sg̲aladʼwáaʼahlanggiinii
     sg̲alad+V+3pl+Cert+Fut: sg̲aladʼwáaäsaaʼahlans
     sg̲alad+V+3pl+Cert+Rel: sg̲aladʼwáaʼahlans
     sg̲alad+V+3pl+Ints+Past: sg̲aladʼáawaaʼahlang
     sg̲alad+V+3pl+Cont: sg̲aladʼáawaaʼahlanggaa
     sg̲alad+V+3pl+Ctfact+Pres: sg̲aladʼáawaaʼahlanggang
     sg̲alad+V+3pl+Rflx: sg̲aladʼwáaʼahl
     sg̲alad+V+3pl+Fut+Rflx+Interr: sg̲aladʼwáaäseehl
     sg̲alad+V+Neg+Sg+Impv: sg̲aladʼáng
     sg̲alad+V+Neg+Imm+Pres: sg̲aladʼángga
     sg̲alad+V+Neg+Interr+Simp+Pres: sg̲aladʼáng
     sg̲alad+V+Neg+Simp+Pres: sg̲aladʼánggang
     sg̲alad+V+Neg+Dir+Past: sg̲aladʼánggan
     sg̲alad+V+Neg+Interr+Past: sg̲aladʼáangaa
     sg̲alad+V+Neg+Indir+Past: sg̲aladʼáangaan
     sg̲alad+V+Neg+Rel: sg̲aladʼáns
     sg̲alad+V+Neg+Rel+Evid: sg̲aladʼáangaas
     sg̲alad+V+Neg+NonFact: sg̲aladʼangáng
     sg̲alad+V+Neg+Past+NonFact: sg̲aladʼáangaa.ang
     sg̲alad+V+Neg+Interr+Pres+Hab: sg̲aladʼánggang
     sg̲alad+V+Neg+Dir+Past+Hab: sg̲aladʼánggiinii
     sg̲alad+V+Neg+Interr+Past+Hab: sg̲aladʼánggaangaa
     sg̲alad+V+Neg+Indir+Past+Hab: sg̲aladʼánggaangaan
     sg̲alad+V+Neg+Interr+Fut+Long: sg̲aladʼángäsaa
     sg̲alad+V+Neg+Interr+Fut+Short: sg̲aladʼángäs
     sg̲alad+V+Neg+Simp+Fut: sg̲aladʼángäsaang
     sg̲alad+V+Neg+Imm+Fut: sg̲aladʼángäsga
     sg̲alad+V+Neg+Rel+Fut: sg̲aladʼángäsaas
     sg̲alad+V+Neg+Fut+NonFact: sg̲aladʼángäsaa.ang
     sg̲alad+V+Neg+Bias+Imm+Pres: sg̲aladʼángʼuuj
     sg̲alad+V+Neg+Bias+Simp+Pres: sg̲aladʼángʼuujang
     sg̲alad+V+Neg+Res: sg̲aladʼángäsaaʼuujang
     sg̲alad+V+Neg+Bias+Interr+Pres: sg̲aladʼángʼus
     sg̲alad+V+Neg+Bias+Interr+Past: sg̲aladʼángʼujaa
     sg̲alad+V+Neg+Bias+Interr+Past+Hab: sg̲aladʼángʼuujaangaa
     sg̲alad+V+Neg+Bias+Interr+Fut: sg̲aladʼángäsaaʼus
     sg̲alad+V+Neg+Cert+Pres: sg̲aladʼáangʼahlanggang
     sg̲alad+V+Neg+Cert+Past: sg̲aladʼáangʼahlanggan
     sg̲alad+V+Neg+Cert+Past+Hab: sg̲aladʼáangʼahlanggiinii
     sg̲alad+V+Neg+Cert+Fut: sg̲aladʼángäsaaʼahlans
     sg̲alad+V+Neg+Cert+Rel: sg̲aladʼáangʼahlans
     sg̲alad+V+Neg+Ints+Past: sg̲aladʼáangaaʼahlang
     sg̲alad+V+Neg+Cont: sg̲aladʼáangaaʼahlanggaa
     sg̲alad+V+Neg+Ctfact+Pres: sg̲aladʼáangaaʼahlanggang
     sg̲alad+V+Neg+Rflx: sg̲aladʼáangʼahl
     sg̲alad+V+Neg+Fut+Rflx+Interr: sg̲aladʼángäseehl
     sg̲alad+V+Neg+Pl+Impv: sg̲aladʼángʼuu
     sg̲alad+V+Neg+3pl+Imm+Pres: sg̲aladʼángʼwaa
     sg̲alad+V+Neg+3pl+Interr+Simp+Pres: sg̲aladʼángʼwaa
     sg̲alad+V+Neg+3pl+Simp+Pres: sg̲aladʼángʼwaang
     sg̲alad+V+Neg+3pl+Dir+Past: sg̲aladʼángʼwägan
     sg̲alad+V+Neg+3pl+Interr+Past: sg̲aladʼángʼaawaa
     sg̲alad+V+Neg+3pl+Indir+Past: sg̲aladʼángʼaawaan
     sg̲alad+V+Neg+3pl+Rel: sg̲aladʼángʼwaas
     sg̲alad+V+Neg+3pl+Rel+Evid: sg̲aladʼángʼaawaas
     sg̲alad+V+Neg+3pl+NonFact: sg̲aladʼángʼwaa.ang
     sg̲alad+V+Neg+3pl+Past+NonFact: sg̲aladʼángʼaawaa.ang
     sg̲alad+V+Neg+3pl+Dir+Past+Hab: sg̲aladʼángʼwägiinii
     sg̲alad+V+Neg+3pl+Interr+Past+Hab: sg̲aladʼángʼwägaangaa
     sg̲alad+V+Neg+3pl+Indir+Past+Hab: sg̲aladʼángʼwägaangaan
     sg̲alad+V+Neg+3pl+Interr+Fut+Long: sg̲aladʼángʼwaaäsaa
     sg̲alad+V+Neg+3pl+Interr+Fut+Short: sg̲aladʼángʼwaaäs
     sg̲alad+V+Neg+3pl+Simp+Fut: sg̲aladʼángʼwaaäsaang
     sg̲alad+V+Neg+3pl+Imm+Fut: sg̲aladʼángʼwaaäsga
     sg̲alad+V+Neg+3pl+Rel+Fut: sg̲aladʼángʼwaaäsaas
     sg̲alad+V+Neg+3pl+Fut+NonFact: sg̲aladʼángʼwaaäsaa.ang
     sg̲alad+V+Neg+3pl+Interr+Near+Fut: sg̲aladʼwáa.ang k̲asaaʼáng
     sg̲alad+V+Neg+3pl+Near+Fut: sg̲aladʼwáa.ang k̲asaaʼánggang
     sg̲alad+V+Neg+3pl+Interr+VNear+Fut: sg̲aladʼwáa.ang k̲asaasdläʼáng
     sg̲alad+V+Neg+3pl+VNear+Fut: sg̲aladʼwáa.ang k̲asaasdläʼánggang
     sg̲alad+V+Neg+3pl+Bias+Imm+Pres: sg̲aladʼángʼwaaʼuuj
     sg̲alad+V+Neg+3pl+Bias+Simp+Pres: sg̲aladʼángʼwaaʼuujang
     sg̲alad+V+Neg+3pl+Res: sg̲aladʼángʼwaaäsaaʼuujang
     sg̲alad+V+Neg+3pl+Bias+Interr+Pres: sg̲aladʼángʼwaaʼus
     sg̲alad+V+Neg+3pl+Bias+Interr+Past: sg̲aladʼángʼwaaʼujaa
     sg̲alad+V+Neg+3pl+Bias+Interr+Past+Hab: sg̲aladʼángʼwaaʼuujaangaa
     sg̲alad+V+Neg+3pl+Bias+Interr+Fut: sg̲aladʼángʼwaaäsaaʼus
     sg̲alad+V+Neg+3pl+Cert+Pres: sg̲aladʼángʼwaaʼahlanggang
     sg̲alad+V+Neg+3pl+Cert+Past: sg̲aladʼángʼwaaʼahlanggan
     sg̲alad+V+Neg+3pl+Cert+Past+Hab: sg̲aladʼángʼwaaʼahlanggiinii
     sg̲alad+V+Neg+3pl+Cert+Fut: sg̲aladʼángʼwaaäsaaʼahlans
     sg̲alad+V+Neg+3pl+Cert+Rel: sg̲aladʼángʼwaaʼahlans
     sg̲alad+V+Neg+3pl+Ints+Past: sg̲aladʼángʼaawaaʼahlang
     sg̲alad+V+Neg+3pl+Cont: sg̲aladʼángʼaawaaʼahlanggaa
     sg̲alad+V+Neg+3pl+Ctfact+Pres: sg̲aladʼángʼaawaaʼahlanggang
     sg̲alad+V+Neg+3pl+Rflx: sg̲aladʼángʼwaaʼahl
     sg̲alad+V+Neg+3pl+Fut+Rflx+Interr: sg̲aladʼángʼwaaäseehl

